# 持股比列上升由权益法改为成本法

提问人：铭艾会 时间：2013-03-05 11:43:41
由于持股比例上升， 2012 年长期股权投资由权益法改为成本法核算。准则规定“企业通过多次交易分步实现非同一控制下企业合并的，应当区分个别财务报表和合并财务报表进行相关会计处理。 1 ．在个别财务报表中，应当以购买日之前所持被购买方的股权投资的账面价值与购买日新增投资成本之和，作为该项投资的初始投资成本”。在个别财务报表上，对于 2012 年之前年度按照权益法确认的长期股权投资-损益调整不用冲销，直接长期股权投资账面价值基础上加上新增部分的成本就可以了。这样理解对吗

回答人：chenyiwei
是。（前提是：本次交易属于分步购买形成的非同一控制下企业合并。）

提问人：很白很白 时间：2013-03-05 23:14:44
回复 chenyiwei 的帖子
请问陈版,如果是同一控制下的分步实现,应该如何处理?

回答人：chenyiwei
CPA考试的会计教材中应提到过这个问题。原则是合并后长期股权投资帐面价值＝享有被合并方帐面净资产份额。